臺灣臺北地方法院簡易民事判決
                                    111年度店簡字第315號
原      告  良京實業股份有限公司

法定代理人  平川秀一郎

訴訟代理人  張思婷  
被      告  簡豐裕  

上列當事人間清償借款等事件，本院於民國111年3月24日言詞辯
論終結，判決如下： 
    主　 　文
被告應給付原告新臺幣柒仟玖佰伍拾伍元，及其中新臺幣伍仟零
肆拾玖元自民國九十七年十二月一日起至民國一百零四年八月三
十一日止，按年息百分之十九點七一計算之利息；暨自民國一百
零四年九月一日起至清償日止，按年息百分之十五計算之利息。
被告應給付原告新臺幣參拾肆萬捌仟貳佰零柒元，及其中新臺幣
參拾萬玖仟貳佰捌拾肆元自民國九十五年十月二十五日起至清償
日止，按年息百分之十三點一一四計算之利息，暨自民國九十五
年十月二十五日起至清償日止，其逾期在六個月以內者，按上開
利率百分之十，超過六個月部分，按上開利率百分之二十計算之
違約金。
原告其餘之訴駁回。
訴訟費用新臺幣肆仟壹佰玖拾元由原告負擔。
本判決第一項得假執行；但被告如以新臺幣柒仟玖佰伍拾伍元為
原告預供擔保後，得免為假執行。
本判決第二項原告勝訴部分得假執行；但被告如以新臺幣參拾肆
萬捌仟貳佰零柒元為原告預供擔保後，得免為假執行。
    事實及理由
一、按訴狀送達後，原告不得將原訴變更或追加他訴，但擴張或
    減縮應受判決事項之聲明者，不在此限，民事訴訟法第255
    條第1 項第3 款定有明文。查原告起訴時，訴之聲明第一項
    原請求被告應給付原告新臺幣（下同）27,755元，及其中5,
    049元自民國97年12月1日起至104年8月31日止，按年息百分
    之19.71 計算之利息；暨自104年9月1日起至清償日止，按
    年息百分之15計算之利息，另自97年12月1日起至清償日止
    ，每月加計付600元之逾期手續費。嗣於111年3月24日言詞
    辯論變更聲明訴之聲明第一項為，被告應給付原告7,955元
    ，及其中5,049元自97年12月1日起至104年8月31日止，按年
    息百分之19.71 計算之利息；暨自104年9月1日起至清償日
    止，按年息百分之15計算之利息，核屬減縮應受判決事項之
    聲明，揆諸前揭說明，應予准許。次按，被告經合法通知，
    未於言詞辯論期日到場，核無民事訴訟法第386 所列各款情
    形，爰准原告之聲請，由其一造辯論而為判決，合先敘明。
二、原告起訴主張：
　㈠被告前向原債權人慶豐商業銀行股份有限公司（下稱慶豐銀
    行）申請信用卡使用，惟被告未依約還款，迄今尚積欠7,95
    5元（含本金5,049元、期前利息2,906元），及自97年12月1
    日起計算之利息未清償，嗣慶豐銀行將前開債權轉讓原告等
    情，業據其提出與其所述相符之信用卡申請書、信用卡約定
    條款、分攤表、債權本金餘額明細表、債權讓與函、債權讓
    與證明書等證據資料為證。
　㈡被告復向慶豐銀行申請個人信用貸款，惟被告未依約還款，
    迄今尚積欠353,255元（含本金309,284元、期前利息38,923
    元、違約金5,048元），及自95年10月25日起計算之利息，
    暨自95年10月25日起計算之違約金未清償，嗣慶豐銀行將前
    開債權轉讓原告等情，業據其提出與其所述相符之貸款契約
    、慶豐銀行交易明細查詢、放款基準利率歷次調整明細表、
    債權本金餘額明細表、債權讓與證明書、債權讓與函等證據
    資料為證。
　㈢而被告經合法通知，無正當理由未於言詞辯論期日到場爭執
    ，復未提出書狀答辯供本院斟酌；準此，據原告所提之證據
    ，堪信原告主張之事實為真正。
三、次按，約定利率，超過週年百分之十六者，超過部分之約定
    ，無效；債權人除前條限定之利息外，不得以折扣或其他方
    法，巧取利益；又約定之違約金額過高者，法院得減至相當
    之數額，民法第205條、第206條及第252條定有明文，民法
    第205條於110年1月20日修正，並已於110年7月20日生效。
    查原告就訴之聲明第二項為利息與違約金合計超過民法規定
    上限部分，惟原告因被告遲延給付借款，除受有利息損失外
    ，尚難認有其他損害，原告猶以單方擬定之定型化約款，向
    消費者即被告收取年利率百分之13.114計算之利息，及按上
    開利率百分之20計算之違約金，已因此獲取大量之經濟利益
    ，若再課予被告給付自94年11月23日起至95年11月24日止，
    違約金5,048元義務，則合併上述利息及違約金計算，被告
    因違約所負之賠償責任，將有逾越民法第205條之規定意旨
    ，可見原告就逾期違約金明顯偏高，且有規避法定利率上限
    予以巧取利益之嫌，依上開規定，本院認原告請求之違約金
    5,048元對被告有失公平，爰予酌減為0元，方屬適當。從而
    ，原告依消費借貸契約及債權讓與之法律關係關係，請求被
    告給付如主文第一項及第二項之金額、利息及違約金，為有
    理由，應予准許。至原告請求逾此部分，則無理由，應予駁
    回。
四、本件原告勝訴部分係就民事訴訟法第427條訴訟適用簡易程
    序所為被告敗訴之判決，依同法第389條第1項第3款規定，
    應依職權宣告假執行，並依同法第392條第2項規定，依職權
    宣告被告預供擔保，得免為假執行。
五、末按，民事訴訟法第79條規定訴訟費用，各當事人一部勝訴
    、一部敗訴者，其訴訟費用，由法院酌量情形，命兩造以比
    例分擔或命一造負擔，或命兩造各自負擔其支出之訴訟費用
    。又同法第81條第1 款亦規定，勝訴人之行為，非為伸張或
    防衛權利所必要者，因該行為所生之費用，法院得酌量情形
    ，命勝訴之當事人負擔其全部或一部。經查，本件原債權人
    乃向國家申請特許得經營銀行業務後，方能合法與被告簽立
    本件信用卡消費契約，其基於特許而得營業所享有之契約關
    係，卻與金融消費者間常處於資訊不對稱狀態，顯與一般民
    事契約關係之當事人權利義務有別，而民法第126 條明文規
    定利息或其他1 年或不及1 年定期給付債權之各期給付請求
    權有逾5 年即罹於時效消滅之規定，原告繼受上開債權自當
    知悉，本件原告並未舉證證明其所請求106年2月18日前之利
    息債權未罹於時效，卻利用金融消費者即本件被告發生資力
    問題而難以妥適因應之困頓時機，致有不知即時在本件訴訟
    中主張民法第126 條時效抗辯之可能，仍堅持就一旦被告主
    張時效抗辯即可免給付義務之利息為請求，與一般銀行就此
    在起訴時多未請求之狀況相較，益見原告未察認自身既基於
    國家特許而享有利益，亦應適度履行有利金融消費者之社會
    責任以為衡平，實難謂此部分請求為原告伸張權利所必要之
    行為，爰斟酌此情，就本件之訴訟費用額，確定如主文第四
    項所示金額，由原告負擔。
中　　華　　民　　國　　111 　年　　4 　　月　　15　　日
                  臺灣臺北地方法院新店簡易庭
                              法  官  石蕙慈
以上正本係照原本作成。
對於本件判決如有不服，應於收受送達後20日內向本院提出上訴
書狀，上訴於本院合議庭，並按他造當事人之人數附具繕本。
如委任律師提起上訴者，應一併繳納上訴審裁判費。
中　　華　　民　　國　　111 　年　　4 　　月　　15　　日
                              書記官  徐子芹